臺灣臺南地方法院民事裁定　　　　　　　 100年度抗字第40號
抗　告　人　林佳慧
相　對　人　臺灣土地銀行股份有限公司
法定代理人　蘇樂明
代　理　人　尤振德
上列當事人間聲請拍賣抵押物事件，抗告人對於中華民國100年4
月22日本院100年度司拍字第89號裁定提起抗告，本院裁定如下
：
    主  文
抗告駁回。
抗告程序費用新臺幣壹仟元由抗告人負擔。
    理  由
一、抗告意旨略以：抗告人於民國89年向第三人何美蓉購買台南
    市○○區○○段69-1及70建地全部，抗告人自過戶後即按繳
    款單繳款，至今只欠相對人連同未繳利息及違約金暨本金共
    498,405元，有明細表餘額證明單為憑，為此提起抗告，並
    聲明：(一)原裁定廢棄。(二)程序費用及抗告費用均由相對人負
    擔。
二、按扺押權人，於債權已屆清償期而未清償者，得聲請法院拍
    賣抵押物，就其賣得價金而受清償，民法第873條第1項定有
    明文。是抵押權人依此項規定聲請拍賣抵押物係屬非訟事件
    ，法院所為准駁之裁定，無確定實體法上法律關係存否之性
    質，於債權及抵押權之存否無既判力，故袛須其抵押權已經
    依法登記，且債權已屆清償期而未受清償，法院即應為准許
    拍賣抵押物之裁定，至對於此項法律關係有爭執之人，為求
    保護其權利，不妨提起訴訟，以求解決，不得僅依抗告程序
    聲明其爭執，並據為廢棄拍賣抵押物裁定之理由（最高法院
    51年10月8日民刑庭總會決議(三)參照）。經查：
  (一)第三人何美蓉先後向聲請人臺灣土地銀行股份有限公司借款
    三筆，嗣聲請人執有對第三人何美蓉之執行名義聲請強制執
    行後，尚欠本金共2,391,300元及利息、違約金未受清償，
    並獲發債權憑證。另二筆借款第三人何美蓉至98年6月2日止
    尚欠聲請人本金各為148,547元、303,927元。而第三人何美
    蓉已於89年9月7日將如附表所示之不動產所有權移轉並登記
    予相對人林佳慧，然不影響聲請人權利。相對人為此聲請拍
    賣抵押物以資受償，並提出抵押權設定契約書影本、他項權
    利證明書影本各2件、本院91執合字第40110號債權憑證影本
    1件、臺灣嘉義地方法院91執德字第9955號債權憑證影本1件
    、土地登記謄本各2件為為證，原法院據以准許相對人拍賣
    抵押物之聲請，即無不當。
  (二)抗告人對附表所示不動產上有抵押權設定登記存在及抵押債
    權已屆清償期而未受完全清償之事實既無爭執，僅主張積欠
    相對人共498,405元等語。然依上開說明，原裁定准許拍賣
    上述抵押物，既無違誤，抗告人與相對人間債權債務關係金
    額為何，核屬實體上之爭執，應由抗告人另行起訴以資解決
    ，本件非訟事件程序不得加以審究，是本件抗告為無理由，
    應予駁回。
三、綜上，原審所為准予拍賣抵押物之裁定，並無違誤。抗告意
    旨指摘原裁定不當，求為廢棄，為無理由，應予駁回。
四、再按非訟事件程序費用之負擔，有相對人者，準用民事訴訟
    法有關訴訟費用之規定；又訴訟費用，由敗訴之當事人負擔
    ；而依法應由關係人負擔費用者，法院裁定命關係人負擔時
    ，應一併確定其數額，非訟事件法第21條第2項、第24條第1
    項、民事訴訟法第78條分別定有明文。經核本件非訟事件程
    序費用額為新臺幣1,000元（即抗告費），而抗告人之抗告
    為無理由，爰依上開規定確定抗告人應負擔之訴訟費用如主
    文第2項所示。
五、據上論結，本件抗告為無理由，依非訟事件法第46條、第21
    條第2項、第24條第1項，民事訴訟法第495條之1第1項、第4
    49條第1項、第78條，裁定如主文。
中    華    民    國   100    年    5     月    30    日
                  民事第二庭    法  官  黃莉莉
以上正本證明與原本無異
本裁定除以適用法規顯有錯誤為理由，並經本院許可外，不得再
抗告。如提起再抗告，應於收受後10日內委任律師為訴訟代理人
向本院提出再抗告狀，並繳納再抗告費新臺幣1,000元。
中    華    民    國   100    年    5     月    31    日
                                書記官  王慧萍
┌──────────────────────────────┐
│附表：                                     100年度抗字第40號│
├──┬───────────────┬─┬────┬────┤
│    │土        地        坐      落│地│面    積│        │
│編號├───┬────┬───┬──┤  ├────┤權利範圍│
│    │縣  市│鄉鎮市區○  段  │地號│目│平方公尺│        │
├──┼───┼────┼───┼──┼─┼────┼────┤
│001 │臺南市│白河區  ○○○段│69-1│建│54.00   │全部    │
├──┼───┼────┼───┼──┼─┼────┼────┤
│002 │臺南市│白河區  ○○○段│70  │建│58.00   │全部    │
└──┴───┴────┴───┴──┴─┴────┴────┘